【裁判字號】    98,審易,66
【裁判日期】    980227
【裁判案由】    毒品危害防制條例
【裁判全文】
臺灣桃園地方法院刑事判決              98年度審易字第66號
公  訴  人  臺灣桃園地方法院檢察署檢察官
被      告  甲○○
指定辯護人  本院公設辯護人  陳瑞明
上列被告因違反毒品危害防制條例案件，經檢察官提起公訴（97
年度毒偵字第5533號），被告於準備程序進行中為有罪陳述，本
院改以簡式審判程序，判決如下：
    主  文
甲○○施用第二級毒品，累犯，處有期徒刑陸月，扣案之甲基安
非他命壹包連同包裝袋壹只（毛重零點肆公克，因鑑驗使用零
點零壹伍公克）沒收銷燬之。又持有第一級毒品，累犯，處有期
徒刑月，扣案之海洛因壹包連同包裝袋壹只（毛重零點伍零公
克，因鑑驗使用零點零貳公克）沒收銷燬之。應執行有期徒刑捌
月，扣案之甲基安非他命壹包連同包裝袋壹只（毛重零點肆公
克，因鑑驗使用零點零壹伍公克）、海洛因壹包壹包連同包裝袋
壹只（毛重零點伍零公克，因鑑驗使用零點零貳公克）均沒收銷
燬之。
    事  實
一、甲○○前有違反廢止前麻醉藥品管理條例、妨害自由、違反
    毒品危害防制條例等前科，其中於民國92年間，因施用毒品
    案件，經本院以92年度壢簡字第587 號判決判處有期徒刑6
    月確定；又於93年間，因施用毒品案件，經本院以93年度壢
    簡字第1785號判決判處有期徒刑6 月確定，上開二罪經接續
    執行，於95年1 月27日執行完畢。再於94年間，因違反毒品
    危害防制條例案件，經臺灣嘉義地方法院以95年度訴字第28
    號判決分別判處有期徒刑8 月、4 月，定應執行有期徒刑11
    月確定，再經臺灣嘉義地方法院以96年度聲減字第226 號裁
    定減為有期徒刑4 月、2 月，定應執行有期徒刑5 月15日確
    定，於96年7 月16日執行完畢出監（均構成累犯）。
二、被告另於88年間因施用毒品案件，經本院以88年度毒聲字第
    2102號裁定送觀察、勒戒，認無繼續施用毒品之傾向，於88
    年5 月24日釋放出所，並經臺灣桃園地方法院檢察署檢察官
    於同日以88年偵字第3101號為不起訴處分。又於91年間因施
    用毒品案件，經本院以91年度毒聲字第3449號裁定送觀察、
    勒戒後，認有繼續施用毒品傾向，再經本院以92年度毒聲字
    第365 號裁定令入戒治處所施以強制戒治，繼經本院以92年
    度毒聲字第1984號裁定停止戒治，於92年8 月1 日出所，所
    餘戒治期間付保護管束，嗣於93年1 月9 日因法律修正而執
    行完畢，，本次施用毒品犯行並經本院以92年度壢簡字第58
    7 號判決判處有期徒刑6 月確定。又於5 年內之93年間，因
    施用毒品案件，經本院以93年度壢簡字第1785號判決判處有
    期徒刑6 月確定。猶不知悛悔，明知海洛因、安非他命係業
    經公告列為毒品危害防制條例第2 條第2 項第1 款之第一級
    毒品，不得非法持有、施用，竟基於施用第二級毒品安非他
    命之犯意，於97年9 月19日某時，在桃園縣觀音鄉○○村○○
    鄰○○街65巷41號住處，施用第二級毒品安非他命1 次；復
    另行起意，基於持有第一級毒品海洛因之犯意，於97年9 月
    19日某時，在於桃園縣觀音鄉某遊樂場，向姓名年籍不詳綽
    號「阿三」之成年男子，以新台幣2,000 元代價，購得第一
    級毒品海洛因1 包連同包裝袋1 只（毛重0.50公克，因鑑驗
    使用0.02公克），而自斯時起非法持有之，嗣於同日21時30
    分許，在桃園縣觀音鄉樹林村樹林子6 之8 號前為警查獲，
    並扣得海洛因1 包連同包裝袋1 只（毛重0.50公克，因鑑驗
    使用0.02公克）、甲基安非他命1 包連同包裝袋1 只（毛重
    0.34公克，因鑑驗使用0.015 公克）。
三、案經桃園縣政府警察局大園分局報告臺灣桃園地方法院檢察
    署檢察官偵查起訴。
    理  由
一、本案被告甲○○所犯之罪，均係屬刑事訴訟法第376 條第1
    款之最重本刑為3 年以下有期徒刑之罪，其於準備程序中就
    被訴事實為有罪之陳述，爰依刑事訴訟法第284 條之1 規定
    獨任進行審判程序。
二、按傳聞法則之重要理論依據，在於傳聞證據未經當事人之反
    對詰問予以核實，乃予排斥，惟若當事人已放棄對原供述人
    之反對詰問權，於法院審判時表明同意該等傳聞證據可作為
    證據，基於證據資料愈豐富，愈有助於真實發現之理念，並
    貫徹刑事訴訟法修法加重當事人進行主義之精神，確認當事
    人對於證據能力有處分權之制度，傳聞證據經當事人同意作
    為證據，法院認為適當者，亦得為證據。另當事人於調查證
    據時，對於傳聞證據表示「沒有意見」、「不用再傳喚詰問
    」，而未於言詞辯論終結前聲明異議，應視為已有將該等傳
    聞證據採為證據之同意，此刑事訴訟法第159 條之5 定有明
    文。本案被告於本院審理程序中已表示對卷內人證、書證、
    物證之證據能力均無意見，本院審理時，被告對於被告以外
    之人於審判外之陳述之證據能力並未表示意見，迄本院辯論
    終結前，被告亦未爭執本案證據之證據能力，依刑事訴訟法
    第159 條之5 第2 項之規定，應視為被告已同意本案相關之
    傳聞證據均可作為證據，本院斟酌本案卷內之證據並非非法
    取得，亦無證明力明顯過低之情形，且經本院於審判期日依
    法進行證據之調查、辯論，被告於訴訟上之程序權，已受保
    障，前揭各該證據，均得採為證據。
三、訊據被告甲○○對其於上揭時、地，施用第二級毒品安非他
    命及持有第一級毒品海洛因之犯罪事實坦承不諱。而員警查
    獲被告後所採集之尿液檢體，經送請台灣檢驗科技股份有限
    公司以酵素免疫分析法初步檢驗，再佐以氣相層析質譜儀分
    析法確認檢驗結果確呈安非他命類甲基安非他命陽性反應，
    此有桃園縣政府警察局大園分局被採尿人尿液暨毒品真實姓
    名與編號對照表、台灣檢驗科技股份有限公司濫用藥物檢驗
    報告各1 份附卷可稽，而以氣相層析質譜儀作藥物及其代謝
    產物之定性及定量分析，幾乎不會有偽陽性反應產生，為毒
    品檢驗學之常規，亦為本院辦理相關違反毒品危害防制條例
    案件所知悉，上開檢驗結果當足以認定為真實。又扣案之白
    色粉末1 包連同包裝袋1 只（毛重0.50公克，因鑑驗使用0.
    02公克）及透明結晶體1 包連同包裝袋1 只（毛重0.34公克
    ，因鑑驗使用0. 015公克），經送驗結果，確分別係含第一
    級毒品海洛因、第二級毒品甲基安非他命成分，此有台灣檢
    驗科技股份有限公司濫用藥物檢驗報告2 紙在卷可稽，足見
    被告上開自白確與事實相符，應堪採信。綜上所述，本件事
    證明確，被告上揭犯行堪以認定，應予依法論科。
四、核被告所為，分別係犯毒品危害防制條例第10條第2 項之施
    用第二級毒品罪與同條例第11條第1 項之持有第一級毒品罪
    。其施用前後持有第二級毒品之低度行為，為其施用第二級
    毒品之高度行為所吸收，不另論罪。被告施用第二級毒品及
    持有第一級毒品罪間，行為互異、罪名不同，應予分論併罰
    。查被告前有如事實欄所載之犯罪科刑執行情形，有臺灣桃
    園地方法院檢察署刑案資料查註紀錄表、臺灣高等法院被告
    前案紀錄表各1 份在卷可參，被告於前案執行完畢後5 年內
    故意再犯本件有期徒刑以上之2 罪，均為累犯，各應依刑法
    第47條第1 項之規定加重其刑。爰審酌被告因施用毒品案，
    前經觀察、勒戒及強制戒治後，復因施用毒品案，迭經檢察
    官依法訴追，仍不知悔改、警惕，猶繼續施用毒品，本不宜
    寬貸，惟此乃自戕行為及被告犯後已坦承悔悟、持有毒品之
    數量等一切情形，分別量處如主文所示之刑，並定應執行之
    刑。
四、末查，扣案之白色粉末1 包連同包裝袋1 只（毛重0.50公克
    ，因鑑驗使用0.02公克）、透明結晶體1 包連同包裝袋1 只
    （毛重0.34公克，因鑑驗使用0.015 公克），經送鑑定結果
    ，分別含第一級毒品海洛因、第二級毒品甲基安非他命成分
    ，此有台灣檢驗科技股份有限公司濫用藥物檢驗報告2 紙在
    卷可憑，均應依毒品危害防制條例第18條第1 項前段規定，
    沒收銷燬之；包裹第一級毒品海洛因與包裹第二級毒品甲基
    安非他命之包裝袋與前開毒品無從完全剝離，併依毒品危害
    防制條例第18條第1 項前段規定，均沒收銷燬之。
據上論斷，應依刑事訴訟法第284 條之1 、第299 條第1 項前段
，毒品危害防制條例第10條第2 項、第11條第1 項、第18條第1
項前段，刑法第11條前段、第47條第1 項、第51條第5 款，判決
如主文。
本案經檢察官潘怡華到庭執行職務。
中    華    民    國    98    年    2     月    27    日
                  刑事庭  法  官  徐  培  元
以上正本證明與原本無異。
如不服本判決應於收受判決後10日內向本院提出上訴書狀，並應
敘述具體理由。其未敘述上訴理由者，應於上訴期間屆滿後20日
內向本院補提理由書 (均須按他造當事人之人數附繕本)「 切勿
逕送上級法院」。
                          書記官  施  春  祝
中    華    民    國    98    年    2     月    27    日
附錄本案論罪科刑法條：
毒品危害防制條例第10條施用第一級毒品者，處六月以上五年以
下有期徒刑。
施用第二級毒品者，處三年以下有期徒刑。


司法院資訊處製作；財團法人民間司法改革基金會備份。
